【裁判字號】    97,上訴,1285
【裁判日期】    971202
【裁判案由】    毒品危害防制條例
【裁判全文】
臺灣高等法院臺南分院刑事判決        97年度上訴字第1285號
上 訴 人
即 被 告  甲○○
上列上訴人因違反毒品危害防制條例案件，不服臺灣雲林地方法
院97年度訴字第943號中華民國97年10月24日第一審判決（起訴
案號：臺灣雲林地方法院檢察署97年度毒偵字第1141號），提起
上訴，本院判決如下：
    主  文
上訴駁回。
    理  由
一、依刑事訴訟法第350條、第361條、第362條、第367條規定，
    不服地方法院之第一審判決而上訴者，須提出上訴書狀，並
    應敘述具體理由，為上訴必備之程式；其所提出之書狀未敘
    述上訴理由，或僅曾以言詞陳述上訴理由者，均應於上訴期
    間屆滿後20日內補提理由書於第一審法院。第一審法院經形
    式審查，認逾期未補提上訴理由者，應定期間先命補正；逾
    期未補正者，為上訴不合法律上之程式，應以裁定駁回。倘
    已提出上訴理由，但所提非屬具體理由者，則由第二審法院
    以上訴不合法律上之程式，判決駁回。而所謂具體理由，必
    係依據卷內既有訴訟資料或提出新事證，指摘或表明第一審
    判決有何採證認事、用法或量刑等足以影響判決本旨之不當
    或違法，而構成應予撤銷之具體事由，始克當之（例如：依
    憑證據法則具體指出所採證據何以不具證據能力，或依憑卷
    證資料，明確指出所為證據證明力之判斷如何違背經驗、論
    理法則）；倘僅泛言原判決認定事實錯誤、違背法令、量刑
    失之過重或輕縱，而未依上揭意旨指出具體事由，或形式上
    雖已指出具體事由，然該事由縱使屬實，亦不足以認為原判
    決有何不當或違法者（例如：對不具有調查必要性之證據，
    法院未依聲請調查亦未說明理由，或援用證據不當，但除去
    該證據仍應為同一事實之認定），皆難謂係具體理由，俾與
    第二審上訴制度旨在請求第二審法院撤銷、變更第一審不當
    或違法之判決，以實現個案救濟之立法目的相契合，並節制
    濫行上訴（最高法院97年度台上字第892號刑事判決意旨參
    照）。
二、被告即上訴人甲○○上訴意旨略以：上訴人所犯之施用二級
    毒品案件，實非五年內再犯，故應不構成累犯，且上訴人自
    民國 (下同)89 年所犯二級毒品執行完畢後不曾再犯，何以
    認定被告為累犯。另被告因身染重病且目前正接受美沙東戒
    毒，希能完成醫院療程以免執行後產生不便云云。
三、經查：
（一）被告即上訴人甲○○於民國（下同）89年間，因施用毒品
      案件，經臺灣板橋地方法院（下稱板橋地院）裁定送觀察
      、勒戒後，認有繼續施用毒品之傾向，再經板橋地院裁定
      令入戒治處所施以強制戒治，嗣因成效經評定為合格，認
      無繼續戒治之必要，經板橋地院裁定停止戒治，所餘期間
      付保護管束，惟於期間內因違反保護管束應遵守事項情節
      重大，經板橋地院裁定撤銷停止戒治，再施以強制戒治，
      於91年8月10日執行完畢，並由臺灣板橋地方法院檢察署
      檢察官以91年度戒毒偵字第424號為不起訴處分確定；另
      於92年間因施用毒品案件，經國防部北部地方軍事法院於
      92年12月12日，以92年度信審字第261號判決判處有期徒
      刑8月確定，於93年1月9日入監服刑，甫於93年9月1日縮
      刑期滿執行完畢。詎甲○○仍不知悔改，基於施用第一級
      毒品海洛因之犯意，於97年7月11日8時許，在雲林縣麥寮
      鄉後安村安東橋堤防附近空屋內，以將海洛因摻水置於針
      筒內注射血管之方式，施用海洛因乙次。其又基於施用第
      二級毒品甲基安非他命之犯意，於97年7月12日凌晨0時許
      ，在址設雲林縣東勢鄉○○○路268號「好萊屋汽車旅館
      」211號房間內，以將甲基安非他命置入玻璃球內點火燒
      烤吸食其煙霧之方式，施用甲基安非他命乙次。嗣於97年
      7月12日0時30分許，在上開汽車旅館房間內為警查獲，經
      其同意採尿送驗後，自其尿液中驗出嗎啡及甲基安非他命
      陽性反應。
（二）上訴人甲○○原審審理中坦承不諱，且經警方採集其尿液
      送驗之結果，確呈現嗎啡及甲基安非他命陽性反應，有臺
      灣檢驗科技股份有限公司97年7月31日編號KＺ00000000000
      0號濫用藥物尿液檢驗報告及尿液送檢真實姓名對照表各1
      紙在卷可稽，足認被告前述自白與事實相符，可以採信，
      是本件事證明確。原審法院以上訴人係犯毒品危害防制條
      例第10條第1項之施用第1級毒品罪及同條第2項之施用第2
      級毒品罪，上訴人所犯上開二罪，犯意各別，觸犯構成要
      件不同之罪名，應予分論併罰，上訴人於97年2月26日因
      徒刑執行完畢出監，故其所犯二罪均為累犯；另審酌上訴
      人前因施用毒品案件，已經強制戒治程序及判處徒確定後
      執畢出監，竟仍不思悔改，徹底袪除施用毒品之惡習，再
      次施用海洛因及甲基安非他命，繼續沈淪毒海之中，可知
      其意志力甚為薄弱，殊不可取，惟念及其施用毒品之犯行
      ，在本質上乃屬戕害自己身心健康之行為，尚未有嚴重破
      壞社會秩序或侵害他人權益之情形，且犯後能坦承犯行，
      態度尚佳，暨被告自承高中肄業，智識程度不高，並參酌
      被告前因施用毒品犯行所受宣告刑之刑度等一切情狀，分
      別量處有期徒刑10月及6月，並定其應執行之刑為有期徒
      刑1年3月。原審法院已詳敘認定上訴人犯罪事實之證據及
      理由，從形式上予之審查，並無違背法令之情形。
（三）上訴人甲○○提起上訴，上訴理由僅泛稱，上訴人所犯之
      施用二級毒品案件，實非五年內再犯，故應不構成累犯，
      顯就累犯之成立要件有所誤認，另上訴人稱其身染重病且
      目前正接受美沙東戒毒，希能完成醫院療程以免執行後產
      生不便云云，並未依據卷內訴訟資料，具體指摘原審判決
      關於認定事實、證據審酌、適用法律及量刑，有何違法或
      不當之處。依上揭說明，本件上訴不合上訴之法定要件，
      應予駁回，並不經言詞辯論為之。
四、據上論斷，應依刑事訴訟法第367條前段、第372條，判決如
    主文。
中    華    民    國    97    年    12    月    2     日
                    刑事第三庭  審判長法  官  陳義仲
                                      法  官  宋明中
                                      法  官  蔡勝雄
以上正本證明與原本無異。
施用第一級毒品部分如不服本判決，應於收受送達後10日內向本
院提出上訴書狀，其未敘述上訴理由者，並得於提起上訴後10日
內向本院補提理由書狀（均須按他造當事人之人數附繕本）「切
勿逕送上級法院」。
施用第二級毒品部分不得上訴。
                                      書記官  汪姿秀
中    華    民    國    97    年    12    月    2     日


司法院資訊處製作；財團法人民間司法改革基金會備份。
